【裁判字號】    89,上易,921
【裁判日期】    890330
【裁判案由】    竊盜
【裁判全文】
台灣高等法院刑事判決                            八十九年度上易字第九二一號
    上  訴  人
    即  被  告  甲○○
右上訴人，因竊盜案件，不服台灣桃園地方法院，八十八年度易字第二四四八號，中
華民國八十八年十二月三十一日第一審判決（起訴案號：台灣桃園地方法院檢察署八
十八年度偵字第一三四四四號），提起上訴，本院判決如左：
        主  文
原判決關於八十六年底某日竊盜部分暨定執行刑均撤銷。
甲○○被訴八十六年底某日竊盜部分免訴。
其他上訴駁回。
        事  實
一、甲○○前於民國（下同）八十三年間因違反麻醉藥品管理條例案件，經原法院判
    處有期徒刑四月確定，並於八十四年二月七日執行完畢，竟仍不知悛悔，復基於
    為自己不法所有之意圖，於八十八年六月一日凌晨二時許，在桃園縣桃園市○○
    路一三三號「伊拉克遊藝場」內，趁鄰座客人乙○○不注意之際，徒手竊取乙○
    ○所有咖啡色皮夾乙個（內有富邦銀行信用卡二張、提款卡乙張及現金三千元等
    財物），嗣於八十八年六月十五日凌晨零時四十分許，甲○○騎乘機車行經桃園
    縣桃園市○○路與同德二路之交岔路口處時，為警攔檢查悉上情，並扣得上開富
    邦銀行信用卡二張及咖啡色皮夾乙個（以上二者均據乙○○領回）。
二、案經桃園縣警察局桃園分局報請臺灣桃園地方法院檢察署檢察官偵查起訴。
        理  由
一、訊據被告甲○○固坦承於右揭時地遭警攔下檢查，並扣得上開富邦銀行信用卡二
    張及咖啡色皮夾乙個等情，惟矢口否認右揭犯行，辯稱：上開財物均係於八十八
    年五月底，在遊藝場廁所內所拾獲者，伊並無竊取上開財物之行為云云。經查：
    右揭犯行，業據被害人乙○○於警訊中指述「我於八十八年六月一日凌晨二點多
    ，在桃園市○○路一三三號（伊拉克遊樂場）內玩電玩，約凌晨四時許離開即發
    現皮包不見，因當時深夜未立即向警方報案及信用卡、金融卡掛失」、「我於八
    十八年六月一日凌晨二點多，在桃園市○○路一三三號（伊拉克遊樂場）內認識
    甲○○」、「甲○○當時坐於我左方」、「我當時皮包放置於左方褲袋，皮包為
    長方型咖啡色」、「我在該場所有至櫃檯換錢（代幣）三次，但未至廁所過，且
    我確定皮包未曾掉落」、「（搜得之咖啡色長皮包，是否為你被竊之皮包？）是
    我所被竊之皮包沒錯」等語，已明確指出未曾到過廁所，其皮夾係被竊而非遺失
    ，且斯時，被告曾坐於其左方，顯見應係被告所竊取無訛，被告辯稱上開財物係
    在遊樂場廁所內拾獲云云，自係卸責之詞，不足採信。此外，復有贓物領據乙紙
    附卷可稽，本件犯行已臻明確，應予依法論科。
二、核被告所為，係犯刑法第三百二十條第一項之竊盜罪。被告前於八十三年間因違
    反麻醉藥品管理條例案件，經原法院判處有期徒刑四月確定，並於八十四年二月
    七日執行完畢，此有刑案被告全國前案紀錄表乙份可佐，其復於五年內再犯有期
    徒刑以上之本罪，為累犯，應依刑法第四十七條規定加重其刑。原審適用刑法第
    三百二十條第一項、第四十七條、罰金罰鍰提高標準條例第一條前段，審酌被告
    前曾受有期徒刑之執行完畢，竟仍不知悛悔，復竊取他人財物，已損及被害人乙
    ○○之權益及其犯罪後之態度等一切情狀，量處有期徒刑九月，以資儆懲，核無
    不合。被告上訴意旨，仍執陳詞，否認犯罪，核無理由，上訴應予駁回。
三、公訴意旨另以：被告甲○○基於為自己不法所有之意圖，於八十六年底之某日，
    在永正國際股份有限公司（負責人丙○○，下稱永正公司）台北市○○○路○段
    一二八號八樓之二辦公室內，徒手竊取丙○○所有花旗銀行大來俱樂部信用卡（
    卡號：00000000000000）及永正公司董事長識別證各乙張，並均
    將之據為己有，因認被告亦涉有刑法第三百二十條第一項之竊盜罪嫌。按案件曾
    經判決確定者，應諭知免訴之判決，刑事訴訟法第三百零二條第一款定有明文。
    經查，被告甲○○曾於八十七年八月十八日下午五時許，在桃園縣八德市○○路
    五三０巷一之一號前竊取自用小客車乙輛，經台灣桃園地方法院判處有期徒刑七
    月，並經本院於八十八年四月十四日判決上訴駁回確定在案，此有台灣桃園地方
    法院八十七年度易字第三五八七號及本院八十八年度上易字第一三六四號判決在
    卷可稽，本案公訴人指訴被告之竊盜行為係在八十六年底某日，與前案之犯罪時
    間緊接，顯係基於概括之犯意，為連續犯，與前案為裁判上一罪之關係，自為前
    案確定判決效力所及。原審就此部分未予詳察，遽為實體有罪之判決，容有未洽
    ，被告提起上訴，否認犯罪，雖不足取，惟原判決經本院調查結果既有可議，應
    由本院將原判決該部分暨定執行刑撤銷改判，並諭知免訴之判決。
據上論斷，應依刑事訴訟法第三百六十八條、第三百六十九條第一項前段、第三百六
十四條、第三百零二條第一款，判決如主文。
本案經檢察官鍾鳳玲到庭執行職務。
中    華    民    國    八十九    年        三        月      三十      日
                            台灣高等法院刑事第七庭
                                審判長法  官  吳  啟  民
                                      法  官  施  俊  堯
                                      法  官  蘇  隆  惠
右正本證明與原本無異。
不得上訴。
                                      書記官  周  素  秋
中    華    民    國    八十九    年        四        月      一        日
附錄：本案論罪科刑法條全文
刑法第三百二十條：
意圖為自己或第三人不法之所有，而竊取他人之動產者，為竊盜罪，處五年以下有期
徒刑、拘役或五百元以下罰金。
意圖為自己或第三人不法利益，而竊佔他人之不動產者，依前項之規定處斷。
前二項之未遂犯罰之。


司法院資訊處製作；財團法人民間司法改革基金會備份。
